【裁判字號】    88,訴更,2
【裁判日期】    890503
【裁判案由】    偽造文書
【裁判全文】
臺灣新竹地方法院刑事判決                            八十八年度訴更字第二號
    公  訴  人  臺灣新竹地方法院檢察署檢察官
    被      告  甲○○
右列被告因偽造文書案件，因公訴人不服本院八十七年度訴字第五三０號中華民國八
十八年二月五日判決（起訴案號：八十七年度偵字第三五二三號），提起上訴，經臺
灣高等法院發回更審，本院判決如左：
    主  文
甲○○偽造私文書，足以生損害於他人，處有期徒刑參月。
扣案「乙○○」名義Ｚ000000000號駕駛執照上之「甲○○」照片壹幀、偽
刻之「乙○○」印章壹枚、郵政存簿儲金提款單上偽造之「乙○○」印文壹枚、撤銷
儲金簿掛失止付申請書上偽造之「乙○○」署押、印文各壹枚均沒收。
    事  實
一、甲○○曾於民國八十六年十月間因竊盜等案件，經臺灣苗栗地方法院判處有期徒
    刑一年八月確定，於八十八年四月月四日執行完畢（未構成累犯），於八十六年
    七月十七日上午七時許，在桃園縣中壢市○○里○○街五八號旁，竊取乙○○所
    有置於其車牌號碼ＢＸ─五六八０號自小客車內之健保卡二張、大潤發會員卡、
    公教購買證、駕照、行照各一張、郵政儲金簿一本，及角鐵尺一支（竊盜部分業
    經臺灣苗栗地方法院判處有期徒刑一年二月確定），得手後因欲盜領上開郵政儲
    金簿內之存款，遂另行起意，將乙○○所有Ｚ000000000號駕駛執照，
    撕下乙○○之相片，換貼自己之相片加以變造，足以生損害於乙○○，並於當日
    中午，在桃園火車站附近不詳印章店，利用不知情之刻印師父，偽刻乙○○之印
    章一枚，再於同日下午二時許，前往桃園縣龍潭郵局，以乙○○之名義偽造郵政
    存簿儲金提款單、撤銷儲金簿掛失止付申請書，並以上開偽刻之乙○○印章，在
    該郵政存簿儲金提款單偽造乙○○印文一枚，及在撤銷儲金簿掛失止付申請書上
    偽造乙○○署押、印文各一枚，而偽造該私文書，足以生損害於乙○○，惟因恐
    被郵局承辦人員發現而未行使，即行離去。嗣於八十六年七月十八日上午九時二
    十分許，在國道三號高速公路北上八十一公里處為警查獲，而查得上情。
二、案經內政部警政署國道公路警察局第六警察隊報請，臺灣桃園地方法院檢察署呈
 請臺灣高等法院檢察署令轉，臺灣新竹地方法院檢察署檢察官偵查起訴。
    理  由
一、右揭事實業據被告甲○○迭於警訊、偵審中坦承不諱，核與被害人乙○○指訴情
    節相符，復有變造之駕照、偽刻之乙○○印章各一枚、偽造之郵政存簿儲金提款
    單（含偽造印文一枚）、偽造之撤銷儲金簿掛失止付申請書各一張（含偽造印文
    、署押各一枚）扣案可證，雖被告辯稱本件犯行業經判決確定，並已執行完畢云
    云，惟查：本件犯罪事實，固經臺灣桃園地方法院檢察署檢察官移請臺灣苗栗地
    方法院併案審理，然經該院審理結果認上開犯行係另行起意，與竊盜部分並無裁
    判上一罪關係，且與被告於該案中偽造賴良貴合作社社員証之犯行，亦無連續犯
    裁判上一罪關係，因而退由檢察官另行偵辦，有該院八十六年度易字第二九二號
    判決在卷可參（臺灣高等法院八十八年度上訴字第一一四八號卷第十五頁正面）
    ，是被告所辯尚屬誤會，應無可採，事證明確，被告犯行洵堪認定。
二、被告將乙○○駕駛執照，撕下乙○○之相片，換貼上自己之相片，而變造該駕駛
    執照，又以乙○○名義偽造郵政存簿儲金提款單、偽造之撤銷儲金簿掛失止付申
    請書各一張，均足以生損害於乙○○，核其所為，係分別犯刑法第二百十二條之
    變造特種文書罪、第二百十條之偽造私文書罪。其利用不知情之刻印師父犯偽造
    印章罪，應屬間接正犯。其偽造乙○○之印章、印文、署押，係偽造私文書之階
    段行為，不另論罪。其所犯上開變造特種文書罪、偽造私文書罪二罪間，有方法
    結果之牽連關係，應依刑法第五十五條規定，從一重之偽造私文書罪處斷。被告
    係於竊得上開乙○○之郵政儲金簿後，因欲盜領該存款，遂另行起意，變造乙○
    ○駕駛執照、偽造印章、印文、署押及偽造私文書，業據其供述綦詳，核與竊盜
    罪部分並無牽連犯之裁判一罪關係，附此敘明。爰審酌被告之品行、犯罪動機、
    目的、手段、所生危害及犯罪後坦承犯行，態度良好等一切情狀，量處如主文所
    示之刑，以示懲戒。扣案「乙○○」名義Ｚ000000000號駕駛執照上之
    「甲○○」照片一幀，為被告所有，係供犯罪所用之物，業據其供述在卷，應依
    刑法第三十八條第一項第二款規定沒收；偽刻之「乙○○」印章一枚、郵政存簿
    儲金提款單上偽造之「乙○○」印文一枚、撤銷儲金簿掛失止付申請書上偽造之
    「乙○○」署押、印文各一枚，係被告所偽造，亦據其供述明確，均應依同法第
 二百十九條規定宣告沒收。
據上論結，應依刑事訴訟法第二百九十九條第一項前段、刑法第二百十二條、第二百
十條、第五十五條、第三十八條第一項第二款、第二百十九條、罰金罰鍰提高標準條
例第一條前段判決如主文。
本案經檢察官黃仁宏到庭執行職務。
中      華      民      國    八十九    年      五      月      三      日
                                        臺灣新竹地方法院刑事第一庭
                                         法  官  吳上晃
右正本證明與原本無異。
如不服本判決，應於送達後十日內向本院提出上訴狀（應附繕本），上訴於台灣高等
法院。
                                         書記官  黎秀娟
中      華      民      國    八十九    年      五      月      三      日
附錄：
刑法第二百十條：
偽造、變造私文書，足以生損害於公眾及他人，處五年以下有期徒刑。


司法院資訊處製作；財團法人民間司法改革基金會備份。
